Inventaris van het archief van prof.mr. J. Offerhaus (1892-1966) over de jaren 1919-1966
Nationaal Archief, Den Haag
- Werkzaamheden als advocaat, B
  - Arbitrages, B.2
    - Stukken betreffende een scheidsgerecht tussen de Staat der Nederlanden (het Voedselvoorziening Import Bureau) en de Stoomvaart Maatschappij "Oostzee" inzake de verhaling van liggelden., 1953-1954; 82; 1 omslag
    - Stukken betreffende een scheidsgerecht inzake een geschil tussen Van Heel's Gecondenseerde Melk Maatschappij en Siam Thoresen & Co in Bangkok over de levering van een zending gecondenseerde melk., 1953-1955; 83; 1 omslag
    - Stukken betreffende de deelname van Offerhaus in een arbitrage inzake een geschil tussen de n.v. Spinnerij Roombeek en zijn assuradeurs over de interpretatie van transportverzekeringen., 1954-1958; 84; 1 omslag
    - Correspondentie over een arbitrage tussen Nieuw Molest Risico en K.J. de Jong inzake de rechtsgeldigheid van een contract na het in ongerede raken van documenten., 1955-1956; 227; 1 omslag
    - Stukken betreffende het optreden van Offerhaus als voorzitter van een arbitragecommissie inzake een geschil tussen de Staat en de "Stichting Zeerisico 1940" in Willemstad (Curaçao) over de rechten van de Staat op inkomsten van de stichting uit het beheer van gelden, bijeengebracht onder oorlogsomstandigheden., 1955-1958; 85-86; 2 omslagen
      - Correspondentie., 85
      - Pleitnota's en vonnissen, met bijlagen., 86
    - Stukken betreffende een scheidsgericht inzake een geschil tussen de Koninklijke Nederlandsche Stoomboot Maatschappij en verzekeraars van de rederij van het s.s. "Mai Rickmers" over de aansprakelijkheid van schade aan een lading suiker., 1956-1957; 87; 1 omslag
    - Stukken betreffende de deelname van Offerhaus in een arbitrage inzake een geschil tussen de Compagnie Cotière de l'Annam Denis frères) en de n.v. Haagsche Scheepsbouw Maatschappij over de levering van door de scheepsbouwmaatschappij op te brengen schepen., 1957-1959; 88; 1 omslag
    - Stukken betreffende de deelname van Offerhaus in een arbitrage inzake een geschil tussen de Centrale Arbeidersbank N.V. te Den Haag en de N.V. Bouwfonds Nederlandse Gemeenten inzake de berekening van renten van de gemeenteleningen., 1959; 89; 1 omslag
    - Stukken betreffende een advies van Offerhaus aan arbiters inzake een geschil tussen de Alliance Assurance Company ltd. en A. Recourt wegens wettelijke aansprakelijkheid bij een verkeersongeval., 1960; 90; 1 omslag
    - Verzameling arbitrale uitspraken van Offerhaus., 1963-1965; 228; 1 omslag
  - Adviezen, B.3
    - Doorslagen van uitgaande brieven op verzoeken om adviezen inzake privaatrechtelijke aangelegenheden., 1920-1923; 91; 1 omslag
    - Afschriften van verstrekte adviezen, met lijst., 1920-1928; 229; 1 omslag
      De op de lijst vermelde stukken van 12 juni 1920 tot 25 juni 1927 zijn niet aangetroffen.
    - Doorslagen van uitgaande brieven naar aanleiding van verzoeken om juridisch advies., 1929-1964; 92-98; 6 omslagen
      - 1924-1927, 92
      - 1929-1932, 93
      - 1933-1938, 94
      - 1939-1942, 95
      - 1943-1945, 96
      - 1945-1955, 97
      - 1956-1964, 98
    - Correspondentie met collega-advocaten over procedurele aangelegenheden., 1932-1935.; 230; 4 stukken
    - Stukken betreffende adviezen van Offerhaus inzake geschillen van verzekeringsmaatschappijen over molest- en oorlogsschade, alsmede schade door sabotage- of verzetshandelingen., 1944-1952; 99; 1 omslag
    - Stukken betreffende adviezen aan verzekeringsmaatschap- pijen inzake de dekking van brandpolissen voor schade als gevolg van handelingen van de bezetter., 1945; 100; 1 omslag
    - Stukken betreffende een advies aan mr. N.C. van Mastrigt, pleiter voor de Zeelandia Melkproductenhandel n.v. tegen assuradeuren wegens schade aan geleverde melk., 1949-1952; 101
    - Stukken betreffende een advies aan mr. B.W. Stomps inzake een verzoek van A. de Groot om arbitrage bij de ontbinding van een door hem mede opgerichte familievennootschap., 1950-1953; 102; 1 omslag
    - Stukken betreffende een advies aan mr. J. van der Hoeven, advocaat van Apolonia Loogman in een echtscheidingsproces met Arie Oudshoorn voor het Supréme Court in Transvaal., 1953-1954; 103; 1 omslag
    - Stukken betreffende een advies aan mr. J. van der Hoeven, advocaat te Haarlem, inzake de rechtsgeldigheid krachtens Nederlands recht van een in Zuid-Afrika uitgesproken echtscheidingsvonnis bij afwezigheid van een der partners., 1953-1954; 231; 1 omslag
    - Stukken betreffende een advies aan mr. S. Wolff de Beer, pleiter voor D. Hagenaar in een arbitrageschil met I. Corper over ontbinding van contractbepalingen in een vennootschap., 1953-1954; 104; 1 omslag
    - Stukken betreffende een advies aan mr. H.J.P. Dolk, advocaat van de firma A. Faas, inzake een geschil met Bos Kalis over de aansprakelijkheid van een meeverhuurde machinist bij geleden schade., 1953-1959; 105; 1 omslag
    - Stukken betreffende adviezen van Offerhaus inzake op Indonesië te vorderen schadevergoeding ingeval van nationalisatie van de Overzeesche Gas- en Electriciteitsmaatschappij., 1954; 106; 1 omslag
    - Stukken betreffende een advies aan mr. W. Jalink over de interpretatie van art. 55 W.v.K.., 1954 december; 107; 1 omslag
    - Stukken betreffende Advies aan C. Graf zu Castell-Castell over de toepassing van het echtscheidingsrecht in Nederland., 1954 februari-maart; 108; 1 omslag
    - Stukken betreffende een advies aan mr. K. Jansma inzake de opeising en mogelijke toekenning van rechten op een vordering van ARAMCO op de rederij Onassis, indien deze aan een Nederlandse instelling zou worden overgedragen., 1954-1955; 109; 1 omslag
    - Stukken betreffende een advies inzake een vordering van de N.V. Van Duin & Co tegen Schuurmans & Van Ginneken tot overdracht van goederen., 1955; 110; 1 omslag
    - Stukken betreffende een advies aan de Brandverzekeringmaatschappij van de Nederlanden van 1845 over de rechtmatigheid van de herroeping van een opgezegd verzekeringscontract., 1955-1956; 111; 1 omslag
    - Stukken betreffende een advies inzake een proces in hoger beroep inzake een vordering van J.E. Geerts aan P.A.N. Zwart aan Rijnlloyd Scheepvaart- en Expeditiebedrijf n.v. wegens letselschade na een aanvaring., 1955-1956; 232; 1 omslag
    - Stukken betreffende een advies aan Keuning, Kleijn en Schaink, assuradeurs over de dekking van transportschade aan bederfelijke waar als gevolg van staking., 1956; 113; 1 omslag
    - Stukken betreffende een advies aan de n.v. Verenigde Nachtveiligheidsdiensten inzake de uitsluiting van aansprakelijkheid van de organisatie door onrechtmatige daden van het personeel., 1956; 114; 1 omslag
    - Doorslag van een advies aan W.M.E. van Rossem over de toepassing van het nationale recht bij bergingscontracten in het Suez-kanaal., 1956; 115; 1 stuk
    - Concept van een advies aan mr. K. Jansma inzake een proces Kutsukian-Aramco over de verplichting van de schuldenaar tot schadevergoeding bij ingebrekestelling., 1956; 116; 1 omslag
    - Stukken betreffende een advies aan het Koninklijk Instituut voor de Tropen over de taxatie van de aan het Instituut nagelaten goederen door dr. P. Wirtz., 1956-1957; 117; 1 omslag
    - Stukken betreffende een advies aan het Ministerie van Marine inzake het recht op hulploon van bemanningsleden van Nederlandse oorlogsschepen., 1957-1959; 118; 1 omslag
    - Stukken betreffende een advies aan mr.G.A. Fijn van Draat, advocaat van de Nederlandsche Aanneming Maatschappij v.h. firma H.P. Boersma, over de dekking van zijn aansprakelijkheden bij schade tijdens de bouw van het Academisch Ziekenhuis van de Vrije Universiteit in Amsterdam., 1958-1959; 119; 1 omslag
    - Stukken betreffende een advies aan mr. H.P.J. Dolk inzake de toepasbaarheid van het recht inzake een vordering van schadevergoeding op het s.s. "California Star"., 1959 juni; 120; 1 omslag
    - Stukken betreffende een advies aan het Nederlands Radar Proefstation inzake aansprakelijkheid van dit station bij schade, veroorzaakt door proefnemingen., 1959 november-december; 121; 1 omslag
    - Stukken betreffende een advies aan de Amsterdamsche Bank n.v. over een geschil met de Industrieele Hendelscombinatie Holland inzake een krediet aan de rederij Canopus., 1959-1960; 122; 1 omslag
    - Stukken betreffende een advies aan advocaten van de familie Ellis in de Verenigde Staten inzake een cassatie bij de Hoge Raad bij de vordering van een deel van de nalatenschap aan Nederlandse familieleden., 1959-1961; 123; 1 omslag
    - Advies aan mr. M.J.C.M. Kappeyne van de Copello inzake de toepasbaarheid van het recht bij een vordering van de reders Damskiptabet "Torn" A/S te Kopenhagen van schadevergoeding aan de Nederlandse Dok- en Scheepsbouwmaatschappij en de nv v. Nederlandsche Scheepsbouwmaatschappij., 1961-1962; 124; 1 omslag
    - Advies aan mr. L. Salomonson inzake de aansprakelijkheid van de n.v. Beneluxtunnel voor schade, veroorzaakt door versperringen van de scheepvaart op de Nieuwe Waterweg., 1963 februari; 125; 1 omslag
    - Advies aan mr. H.K. Ko"ster over de dekking van een door de Scheepvaartmaatschappij "Matterhorn" te Rotterdam gesloten cascopolis., December 1955; 126; 1 omslag
  - Bestuursactiviteiten., B.4
    - Stukken betreffende zijn werkzaamheden als secretaris van deVereeniging van Assuradeuren in Rotterdam., 1934-1942; 127; 1 omslag
    - Stukken betreffende adviezen van Offerhaus namens de Nederlandse Vereeniging voor Zeerecht en de Koninklijke Nederlandse Redersvereniging over de aanpassing van het Wetboek van Koophandel aan de Hague Rules inzake het cognossement en zijn voorzitterschap van door verschillende verenigingen ingestelde commissies., 1935-1955; 128-130; 3 pakken
      - Ingekomen nota's en correspondentie., 128
      - Ingekomen nota's en correspondentie., 129
      - Nota van Offerhaus inzake "Overneming van de Haagsche conditiën in het Nederlandsche recht, met supplement-aantekeningen., 130
    - Stukken betreffende zijn lidmaatschap van de Commissie Zeerecht en de adviezen van deze commissie inzake de beperking van de aansprakelijkheid van reders van zeeschapen., 1944-1948; 131; 1 omslag
    - Ingekomen notulen van vergaderingen van het Permanent Bureau van de Internationale Maritieme Commissie, met briefwisseling van Offerhaus over deze commissie., 1947-1953; 132; 1 omslag
    - Stukken betreffende conferenties van het Conseil Maritime International., 1947-1955; 133-135; 3 omslagen
      - Amsterdam, 1949, 133
      - Antwerpen, 1947, 134
      - Madrid, 1955, 135
- Rechtswetenschappelijke activiteiten, C
  - Wetenschappelijk onderzoek, C.1
    - Stukken betreffende een artikel van Offerhaus in het Rechtsgeleerd Magazijn over oorlogsschade te land., 1919-1921; 136; 1 omslag
    - Stukken betreffende recensies van monografieën over het internationaal privaatrecht enhet handelsrecht., 1926-1956; 137; 1 omslag
    - Tekst van een lezing over de driehonderjarige geschiedenis van het Athaeneum Illustre en de universiteit van Amsterdam., 1932; 138; 1 omslag
    - Stukken betreffende een bijdrage van Offerhaus aan de jubileumbundel van prof. mr. Paul Scholten., 1932.; 139; 1 omslag
    - Briefwisseling naar aanleiding van huldigingen en herdenkingen bij het emeritaat en het overlijden van prof. I.H. Hijmans., 1933-1939; 233; 1 omslag
    - Stukken betreffende artikelen van Offerhaus over schadeverzekeringen en de herziening van de verzekeringswetgeving., 1935-1945; 140; 1 omslag
    - Stukken betreffende lezingen voor de Notariële Vereniging in Amsterdam., 1935-1954; 141-142; 2 omslagen
      - Over de onbevoegde vertegenwoordiger., 141
      - Over de opleiding van de jurist., 142
    - Stukken betreffende een bespreking van prof. dr. I. Henry Hijmans, Algemeene problemen van internationaal privaatrecht, in de Revue critique de droit international., 1936-1937; 143; 1 omslag
    - Stukken betreffende de herdenking van het honderdjarig bestaan van het Nederlandse burgerlijke wetgeving en een lezing van Offerhaus over dat onderwerp., 1936-1938; 144; 1 omslag
    - Stukken betreffende een radiocauserie voor de radio-omroep voor Nederlands-Indië PHOHI over "handwerk, kunst en wetenschap"., 1936-1938; 145; 1 omslag
    - Stukken betreffende artikelen over Nederlandse hoogleraren en rechtsgeleerden., 1938-1960; 146; 1 omslag
    - Teksten van lezingen over het internationaal privaatrecht, met concepten., 1946-1964; 147; 1 omslag
    - Stukken betreffende een artikel van Offerhaus in het Nederlands Juristenblad over "Radar en aanvaring"., 1949; 148; 1 omslag
    - Teksten van artikelen en lezingen over de goudclausule in het verdrag inzake het cognossement van schepen en over de immuniteit van statenschepen., 1951 en z.j.; 149; 1 omslag
    - Stukken betreffende een lezing van Offerhaus over "het civiele pleidooi" voor De Jonge Balie., 1952; 150; 1 omslag
    - Stukken betreffende een lezing van Offerhaus voor de universiteit van Oslo over de codificatie van het Nederlands privaatrecht., 1955; 151; 1 omslag
    - Stukken betreffende een commentaar van Offerhaus op het arrest van de Hoge Raad inzake de vordering van onderhoudskosten van een onecht kind op een buitenlandse vader in Ars Aequi., 1955-1956; 152; 1 omslag
    - Stukken betreffende lezingen van Offerhaus over de "Hague Rules" aan de universiteit van Oslo en de Handelshogeschool van Goteborg en de uitgave van de teksten., 1955-1956; 153; 1 omslag
    - Stukken betreffende zijn boek "Eenvormige wet betreffende het internationaal privaatrecht"., 1955-1960; 154; 1 omslag
    - Stukken betreffende een artikel van Offerhaus in het lustrumnummer van Ars Aequi over het internationaal bewijsrecht., 1956; 155; 1 omslag
    - Stukken betreffende artikelen over het verdrag van 15 juni 1955 over internationale koopcontracten., 1957-1959; 156
    - Correspondentie met de Gentse hoogleraar L. Fredericq over diens colleges inzake het "internationaal karakter van een koop"., 1958; 157; 1 omslag
    - Stukken betreffende lezingen van Offerhaus over de voor te bereiden conferentie van het internationaal privaatrecht voor Zwitserse wetenschappelijke instellingen., 1960; 158; 1 omslag
    - Stukken betreffende een lezing over de bescherming van minderjarigen en de voogdij in Freiburg (Zwitsterland)., 1961; 159; 1 omslag
    - Ingekomen brief van mr. I.H.P. de Roode Verschoor, houdende aantekeningen over "de aansprakelijkheid van de vliegtuigconstructeur"., 1962 februari 6; 160; 2 stukken
    - Stukken betreffende een lezing over de conferentie van internationaal privaatrecht in Hamburg., 1963; 161; 1 omslag
    - Stukken betreffende een recensie van Offerhaus van de inaugurele rede van prof. mr. H. Schadee over "Het schip en zijn schulden"., 1963-1965; 162; 1 omslag
    - Stukken betreffende zijn monografie Aanpassing in het Internationaal Privaatrecht, Amsterdam 1963., 1963-1965 en z.j.; 163; 1 omslag
    - Tekst van een te Neuchatel gehouden lezing over het testament, met revisies., z.j.; 164; 2 stukken
    - Dossier, houdende aantekeningen over authenticiteit in het internationaal privaatrecht, met artikelen en manuscripten van zijn hand., 1937-1962; 165; 1 omslag
  - Hoogleraarschap te Amsterdam, C.2
    - Stukken betreffende Offerhaus' inaugurele rede als hoogleraar over het geschreven en ongeschreven handelsrecht en de uitgave van deze oratie., 1941; 166-167; 1 omslag en 1 deel
      - Correspondentie, 166; 1 omslag
      - Gedrukte teksteditie, 167
    - Aantekeningen voor de oppositie bij een promotie van mr. F.F.M. Stolwijk op diens dissertatie over Verbindendverklaring van het bindend advies van de Centrale Commissie voor de Typografie voor ongeorganiseerden., 1948 januari 30; 234; 1 stuk
    - Tekst van een lezing voor de Vereniging van juridische faculteiten over de naamloze vennootschap., 1948 november 2; 168; 1 omslag
    - Aantekeningen voor colleges over internationaal contractenrecht, met bijlagen., 1948-1952; 169; 1 omslag
    - Stukken betreffende een preadvies van Offerhaus aan de juridische faculteit overde invoering van een vak boekhouden in de juridische opleiding., 1951; 170; 1 omslag
    - “De jurist”, werktekst voor gastcolleges over maatschappelijke en ethische aspecten van het vak van de jurist voor protestantse studenten en hoogleraren, met toegevoegde aantekeningen., 1952; 235; 1 stuk
      Deze tekst is meermalen gebruikt in de jaren 1952 en 1953.
    - Stukken betreffende zijn contacten met de Franse hoogleraar G. Ripert, met correspondentie naar aanleiding van diens overlijden., 1953-1958; 171; 1 omslag
    - Stukken betreffende gastcolleges van buitenlandse hoogleraren., 1953-1962; 178; 1 omslag
    - Stukken betreffende beraadslagingen van universitaire instellingen over wijzigingen van het academisch statuut met betrekking tot de opleiding van juristen en notarissen., 1953-1965; 172; 1 omslag
    - Exemplaar van het universiteitsblad Folia Civitatis, houdende de tekst van een redevoering van Offerhaus "bij de opening van het werk der studentenpredikanten"., 1954 oktober 18; 173; 1 stuk
    - Stukken betreffende beraadslagingen over benoemingen van hoogleraren., 1957-1961; 174; 1 omslag
    - Tekst van een voorlichtingsartikel in het jaarboek van de Juridische Faculteitsvereniging van Amsterdamse Studenten (J.F.A.S.) over de rechtenstudie, met informatieblad over te raadplegen literatuur, bestemd voor het universitair jaarboek., 1958 en z.j.; 175; 1 omslag
    - Ingekomen brief van F.J. Brevet met een verzoek om een oordeel over zijn artikel over de eigendom van aandelen waartegen een administratiekantoor certificaten heeft uitgegeven., 1958 oktober 31; 236; 1 stuk
    - Stukken betreffende een historisch artikel over de bijdragen van Nederlandse rechtsgeleerden aan het Internationaal Privaatrecht voor een bundel ter huldiging van Max Gutzwiller, hoogleraar internationaal privaatrecht aan de universiteit van Freiburg (Zwitserland) en de toekenning van een eredoctoraat aan Gutzwiller door de universiteit van Amsterdam., 1959-1962; 176; 1 omslag
    - Stukken betreffende verzoeken aan Offerhaus om commentaar op voorstellen tot de invoering van rechtenstudie aan de Nederlandse Economische Hogeschool in Rotterdam, met bijlagen., 1959-1965; 177
    - Stukken betreffende de opstelling van een levensbeschrijving van porf. I.H. Hijmans voor het juridisch studentenblad Ars Aequi., 1961; 237; 1 omslag
    - Stukken betreffende colleges voor het Studiecentrum Rechtspleging in Amsterdam over "de ontwikkelingen van het internationaal privaatrecht van plusminus 1900 af", met correspondentie over de organisatie van het studiecentrum en kladaantekeningen., 1961-1962; 179; 1 omslag
    - Stukken betreffende de organisatie van zomercursussen op het gebied van internationaal privaatrecht., 1962-1965; 180; 1 omslag
    - Stukken betreffende zijn benoeming tot eredoctor in de rechten aan de universiteit van Bern, met ingekomen teksten van de rectoraatsrede van Hans Merz., 1963-1964; 181; 1 omslag
    - Stukken betreffende zijn deelneming aan het huldigingscomité van de Belgische hoogleraar L. Fredericq en zijn artikel in het Liber Amicorum over het internationaal privaatrecht, met kladaantekeningen., 1963-1965; 182; 1 omslag
    - Ingekomen verzoek van prof. J. Valkhof van de Universiteit van Amsterdam aan Offerhaus om te opponeren bij de promotie van J. van Beek over de nieuwe Wet op het schadeverzekeringsbedrijf., 1966 april 5; 238; 1 stuk
  - Lidmaatschap van genootschappen en verenigingen, C.3
    - Stukken betreffende werkzaamheden van Offerhaus voor de Nederlandsche Juristen-Vereeniging., 1924-1964.; 183; 1 omslag
    - Stukken betreffende zijn bestuurslidmaatschap van de Nederlandsche Vereeniging voor Internationaal Recht., 1928-1936; 184; 1 omslag
    - Ingekomen circulaires van de Academie voor Internationaal Recht in Den Haag over zijn cursussen. Gedrukt., 1929-1930; 239; 1 omslag
    - Stukken betreffende de rapportage van Offerhaus voor de Nederlandsche Advocatenvereeniging inzake de voorstellen van de conferentie van internationaal privaatrecht inzake de regeling van de overeenkomsten inzake koop en verkoop., 1930-1931; 185; 1 omslag
    - Stukken betreffende de voorbereiding van de vergadering van het instituut voor internationaal recht in Luxemburg in 1935 en de daarin voorgestelde resoluties en ontwerpverdragen, met ontwerpteksten van Offerhaus als lid van de Vijfde commissie inzake wetsconflicten in de binnenvaart., 186; 1 omslag
    - Stukken betreffende deelname van Offerhaus aan de opstelling van het preadvies van de Nederlandsche Juristen-Vereeniging inzake handelingen krachtens volmacht, met documentatie., 1937-1938; 187; 1 omslag
    - Stukken betreffende zijn deelname aan de jury van een prijsvraag van de Vereeniging "Handelsrecht" over herziening van wettelijke regelingen ten aanzien van het merkenrecht., 1943; 188; 1 omslag
    - Stukken betreffende een referaat van Offerhaus voor de International Law Association over wetsconflicten met betrekking tot de opstelling van contracten., 1946; 189; 1 omslag
    - Stukken betreffende zijn werkzaamheden in een commissie van de Nederlandse vereniging voor Internationaal Recht over tractaatvorming in het internationaal privaatrecht., 1946-1949; 190; 1 omslag
    - Mededeling van Offerhaus voor de Vereeniging Handelsrecht over ‘De handelszaak’ voor de vergadering van 14 oktober 1948., 240; 1 stuk
    - Stukken betreffende adviezen van Offerhaus in de vergadering van de International Law Association over hypotheken op vliegtuigen., 1950; 191; 1 omslag
    - Stukken betreffende een advies van Offerhaus aan de Vereeniging "Handelsrecht" over de antwoorden op een prijsvraag over een onderzoek naar de grens van toelaatbare en ontoelaatbare reclame., 1953; 192; 1 omslag
    - Stukken betreffende de beraadslagingen van het Internationaal instituut voor de eenmaking van het privaatrecht over het recht inzake vervoer van reizigers en bagage over land., 1953-1956; 193; 1 omslag
    - Stukken betreffende adviezen van Offerhaus aan de Nederlandsche Vereeniging voor Zeerecht naar aanleiding van beraadslagingen van het Comité Maritime International over wetsconflicten bij bevrachtingsovereenkomsten., 1954; 194; 1 omslag
    - Ingekomen circulaires van het Instituut voor Internationaal Recht, met correspondentie., 1954-1965; 195; 1 omslag
    - Ingekomen stukken van de Nederlandse Vereeniging voor Zeerecht., 1954-1966; 196; 1 omslag
    - Stukken betreffende een lezing voor het Comité Benelux en de Notariële Vereniging over de unificatie van het Benelux-privaatrecht., 1959; 197; 1 omslag
    - Briefwisseling met mr. P.J. van Ommeren over een conferentie van de Orde van Advocaten in Parijs inzake een voorstel tot oprichting van een Europese handelsvennootschap., 1960; 198; 1 omslag
    - Correspondentie met het lnstituut voor Internationaal Privaatrecht over een rapport inzake de commissie, de courtage en de internationale wissel in het internationaal privaatrecht., 1960-1961; 199; 1 omslag
    - Ingekomen brieven betreffende een door Offerhaus bij te wonen bijeenkomst van de Volkenrechtskring over de internationaal;rechterlijke positie van vermogen in het buitenland., 1961 mei; 241; 3 stukken
    - Ingekomen rapporten van M.C.W. Jenks over het internationaal recht in de ruimtevaart., 1963; 200; 2 delen
    - Stukken betreffende een verzoek van het Instituut voor Internationaal Recht aan Offerhaus om commentaar op de rapportage inzake het contract van de commissie inzake het vervoer in het internationaal privaatrecht., 1964-1965; 201; 1 omslag
    - Stukken betreffende de beraadslagingen van het Instituut voor Internationaal Recht over de Naamloze maatschappijen en het internationaal privaatrecht., 1965; 202; 1 omslag
    - Stukken betreffende beraadslagingen van het Instituut voor Internationaal Recht inzake het 'renvoi'., 1965; 203; 1 omslag
      Zie voor nadere documentatie inv.nr. 211.